ACORDAO-COMPLETO-2385626

ACÓRDÃO 836/2020 ATA 3/2020 - PRIMEIRA CÂMARA

VISTOS, relatados e discutidos estes autos de atos de admissão emitidos pelo Instituto Federal de Educação, Ciência e Tecnologia da Bahia.
ACORDAM os ministros do Tribunal de Contas da União, reunidos em sessão da 1ª Câmara, ante as razões expostas pelo relator, em:
9.1. considerar legais e autorizar o registro dos atos de admissão de Leonardo Ferreira de Jesus (peça 2) e de Gustavo Falcão Paim da Silva (peça 7) ;
9.2. considerar prejudicado, por perda de objeto, o exame dos atos de admissão de Luan Sodre De Souza (peça 3) , de Andre Luís Costa Pinto De Carvalho (peça 4) , de Uenderson Araújo Barbosa (peça 5) , de Silvia Regina Santos Rocha Bispo (peça 6) , de Andre Luiz Barros Da Silva (peça 8) e de Juliana Martins Pereira (peça 9) , com fulcro no § 5º do art. 260 do RI/TCU;
9.3. encerrar o processo e arquivar os presentes autos.

Atos de admissão.

Primeira Câmara

3. Interessados: Andre Luis Costa Pinto de Carvalho (XXX.598.105-XX); Andre Luiz Barros da Silva (XXX.778.725-XX); Gustavo Falcao Paim da Silva (XXX.131.855-XX); Juliana Martins Pereira (XXX.199.248-XX); Leonardo Ferreira de Jesus (XXX.709.745-XX); Luan Sodre de Souza (XXX.919.655-XX); Silvia Regina Santos Rocha Bispo (XXX.885.385-XX); Uenderson Araujo Barbosa (XXX.287.265-XX).

13.1. Ministros presentes: Walton Alencar Rodrigues (Presidente) e Vital do Rêgo.
13.2. Ministro-Substituto convocado: Marcos Bemquerer Costa.
13.3. Ministro-Substituto presente: Weder de Oliveira (Relator).

WEDER DE OLIVEIRA

Em exame, oito atos de admissão emitidos pelo Instituto Federal de Educação, Ciência e Tecnologia da Bahia.
A Sefip, em instruções uníssonas (peças 11 e 12) pugna por considerar prejudicado, por perda de objeto, o exame dos oito atos de admissão em análise.
Por sua vez, o MP/TCU, representado pela procuradora-geral Cristina Machado da Costa e Silva, manifesta divergência em relação a dois atos (peças 2 e 7) , propondo considerá-los legais, concedendo-lhes o registro, e anui à proposta de mérito da unidade instrutiva especializada para os demais atos, nos seguintes termos (peça 14) .
"2.	Após a realização de crítica eletrônica, a Secretaria de Fiscalização de Pessoal - Sefip - opina por que os atos em análise sejam considerados prejudicados, por perda de objeto, por haver identificado o desligamento dos servidores (peças n.ºs 11 e 12) .
3.	Em consulta ao sistema Siape, observamos que os servidores Leonardo Ferreira de Jesus e Gustavo Falcão Paim da Silva não estão desligados dos cargos que correspondem os atos de admissão de peças n.ºs 2 e 7, respectivamente (peça n.º 13) . Portanto, não é procedente a informação utilizada pela Unidade Técnica para considerar prejudicadas, por perda de objeto, as referidas admissões, as quais não deixaram de produzir efeitos financeiros.
4.	Ao analisarmos os formulários de peças n.ºs 2 e 7, não identificamos nenhuma irregularidade, razão pela qual opinamos pela legalidade e registro das admissões em exame.
5.	Em relação aos demais atos, acompanhamos a proposta de perda de objeto.
6.	Por todo o exposto, com as vênias de estilo por discordar parcialmente da proposta trazida pela Sefip às peças n.ºs 11 e 12, esta representante do Ministério Público de Contas propõe ao Tribunal que:
	6.1. considere legais os atos de admissão de Leonardo Ferreira de Jesus (CPF n.º XXX.709.745-XX) e de Gustavo Falcão Paim da Silva (CPF n.º XXX.131.855-XX) , ordenando o registro aos atos de peças n.ºs 2 e 7, respectivamente;
	6.2. declare prejudicada a apreciação dos demais atos constantes dos presentes autos, por perda de objeto, ante a cessação dos efeitos financeiros das admissões."
É o relatório.

não há.

Procuradora-Geral Cristina Machado da Costa e Silva.

ATOS DE ADMISSÃO. PERMANÊNCIA DE DOIS SERVIDORES NOS CARGOS. LEGALIDADE. EXONERAÇÃO/EXCLUSÃO DOS DEMAIS OITO SERVIDORES. PERDA DE OBJETO. ARQUIVO.

ATOS DE ADMISSÃO (ADS)

Secretaria de Fiscalização de Pessoal (Sefip).

Em exame, oito atos de admissão emitidos pelo Instituto Federal de Educação, Ciência e Tecnologia da Bahia.
A Secretaria de Fiscalização de Pessoal (Sefip) propõe considerar prejudicado, por perda de objeto, o exame dos referidos atos, em razão do desligamento dos interessados dos quadros do instituto.
O MP/TCU anui à proposta oferecida pela Sefip em relação aos atos de admissão de Luan Sodre De Souza (peça 3) , de Andre Luís Costa Pinto De Carvalho (peça 4) , de Uenderson Araújo Barbosa (peça 5) , de Silvia Regina Santos Rocha Bispo (peça 6) , de Andre Luiz Barros Da Silva (peça 8) e de Juliana Martins Pereira (peça 9) .
Entretanto, opina pela legalidade da admissão de Leonardo Ferreira de Jesus (peça 2) e de Gustavo Falcão Paim da Silva (peça 7) , em razão de ter constatado que os interessados ainda integram o quadro de pessoal da entidade e porque não detectou irregularidade nos respectivos atos.
Assiste razão em parte ao Parquet.
O resultado da consulta realizada pelo MP/TCU (peça 13) no Sistema Integrado de Administração de Pessoal do Poder Executivo Federal (SiapeNet) demonstra que os interessados ainda permanecem vinculados à unidade jurisdicionada.
Por também entender que não restou configurada a perda de objeto e que não há irregularidade que leve à ilegalidade da admissão dos Srs. Leonardo Ferreira de Jesus e Gustavo Falcão Paim da Silva, seus respectivos atos devem ser considerados legais, concedendo-lhes o registro.
Com relação aos demais atos, aplica-se o previsto no § 5º do art. 260 do RI/TCU:
"Art. 260. Para o exercício da competência atribuída ao Tribunal, nos termos do inciso III do art. 71 da Constituição Federal, a autoridade administrativa responsável por ato de admissão de pessoal ou de concessão de aposentadoria, reforma ou pensão, a que se refere o artigo anterior, submeterá os dados e informações necessários ao respectivo órgão de controle interno, que deverá emitir parecer sobre a legalidade dos referidos atos e torná-los disponíveis à apreciação do Tribunal, na forma estabelecida em ato normativo.
 (...) 
§ 5º O Tribunal poderá considerar prejudicado, por perda de objeto, o exame dos atos de admissão e concessão cujos efeitos financeiros tenham se exaurido antes de sua apreciação."
Diante do exposto, manifesto-me pela aprovação do acórdão que ora submeto à apreciação deste Colegiado.
TCU, Sala das Sessões Ministro Luciano Brandão Alves de Souza, em 11 de fevereiro de 2020.
Weder de Oliveira 
Relator